臺灣彰化地方法院刑事判決　　　　　　 100年度訴緝字第77號
公　訴　人　臺灣彰化地方法院檢察署檢察官
被　　　告　張貴中原名張冠梃.
上列被告因常業詐欺等案件，經檢察官提起公訴（九十三年度偵
字第第二二六八、二二六九、二五二0、二五二二、三七三七、
三七三九號），被告於準備程序為有罪陳述，本院裁定改依簡式
審判程序審理，判決如下：
    主  文
張貴中共同常業詐欺，處有期徒刑壹年壹月。扣案如附表二所示
之物均沒收。
    事  實
一、張貴中於民國九十二年四月三十日起至同年六月二十五日返
    台前止（起訴書泛稱為九十一年二月間起至九十三年一月間
    止，惟參酌張貴中之自白、入出境資料及卷附之詐騙集團員
    工資料、匯款紀錄，認定其參與時間如上），經由真實姓名
    、年籍不詳綽號「小周」之中獎詐騙集團成員之招攬，以至
    中華人民共和國（下稱中國）福建省廈門市從事電話訪問工
    作，並提供固定薪資及旅費、食宿之利誘下，乃共同基於常
    業詐欺及行使偽造私文書之概括犯意聯絡，前往大陸福建省
    廈門地區，加入由真實姓名、年籍均不詳，綽號「伸哥」、
    「大雄」、「文雄」等成年男子為首之中獎詐騙集團（起訴
    書另載有綽號「西瓜」者，實係該集團負責提領贓款之稱呼
    ，並非特定人之綽號）。該詐騙集團之分工模式：先推由與
    其等有犯意聯絡之黃信榮（綽號小胖）、余坤禧（綽號同學
    ）、鍾志明（綽號阿明）、劉育誠（綽號牛奶）、高玉昌（
    綽號阿昌）、黃美麗（綽號阿姐）、許雅雲（鐘志明之女友
    ）、黃清全（黃信榮之父，又上開黃信榮等人經檢察官提起
    公訴後，已由臺灣高等法院臺中分院分別判處罪刑確定）等
    人，分別負責在台灣地區承租門牌號碼台中市○○區○○路
    一段二一０號Ｂ棟六樓之三之房舍作為在臺灣中部地區之辦
    公處所、安排成員透過「中領旅行社」辦理出境到中國大陸
    福建省廈門地區之詐騙據點、申辦多家電信公司之易付卡以
    提供其他成員撥打詐騙電話之用、印刷及寄發內容不實之廣
    告單與中獎通知、人頭帳戶之取得等事務（黃信榮等人所參
    與之事務，參見後述及卷附臺灣彰化地方法院檢察署檢察官
    九十二年度偵字第七九九七號、第八五一八號起訴書之記載
    ），張貴中則於九十二年四月三十日經由綽號「小周」之成
    年男子代購機票，前往中國福建省廈門市與其他成員會合，
    各成員間均冠以假名（張貴中化名「吳志強」），以防彼此
    查知身分，之後詐騙集團即提供行動電話給張貴中，張貴中
    即以隨機電話選號之方式，任意挑選被害人電話號碼，假藉
    市場調查之名義，取得受被害人之信任後，趁機騙取被害人
    之身分資料後，交與據點負責人員彙整後，傳真予在臺之黃
    信榮，黃信榮於接獲資料後，即與鍾志明進行個人排版、設
    計或以每份（八千張）新台幣（下同）二十四萬元之價格，
    交由高玉昌、黃美麗所經營、位在高雄市○○區○○街九十
    九巷六號之六之印刷工廠排版、印刷，先後大量偽造內載附
    表二所示之「格林威治鐘錶有限公司」、「駿寶萊科技有限
    公司」、「美邦網路科技股份有限公司」、「臺灣聯想科技
    股份有限公司」、「鴻生堂鐘錶股份有限公司」、「富豪國
    際精品有限公司」、「亞太生活資訊館」、「威登國際精品
    有限公司」、「香港萬寶龍鐘錶股份有限公司」、「美商比
    佛利國際精品有限公司」、「卡登鐘錶有限公司」、「英商
    伯爵鐘錶有限公司」、「巨亨廣告行銷公司」、「愛格納國
    際貿易公司」、「東泓環保科技公司」、「易達環境保護公
    司」、「吉寶亞太生物科技公司」、「阿肯迪特數位科技公
    司」、「耐特威國際公司」、「鳳翔傳播事業公司」、「台
    灣三敏公司」及「華納威秀國際精品有限公司」、「馬可波
    羅鐘錶有限公司」、「丹堤珠寶公司」等公司名義之晚會邀
    請卡、中獎通知單、兌獎單、公司產品型錄、貴賓卡等詐騙
    文宣，並在其中之「中獎通知單」及「兌獎單」等文宣上，
    分別偽造附表二所示之「眾華法律諮詢顧問公司」署名「劉
    日昌」律師、「安節法務諮詢顧問有限公司」署名「白治國
    」律師、「時代律師事務所」署名「杜子騫」律師、「中悅
    法務管理顧問公司」署名「吳宏山」律師、「正揚法務諮詢
    公司」署名「林正揚」律師及「陳君國」律師、「正揚律師
    事務所」署名「吳正揚」律師、「東合律師事務所」署名「
    張世豐」律師、「恆勝律師事務所」署名「張恆勝」律師、
    「利達法務管理顧問公司」署名「溫三郎」律師、「揚昇律
    師事務所」署名「林義仁」律師、「永松律師事務所」署名
    「劉永松」律師、「華聯律師事務所」署名「李明澤」律師
    、「恆達律師事務所」、「柏信律師事務所」及「宜進會計
    師事務所」署名「徐秀青」會計師、「唯台聯合會計師事務
    所」、「永霖會計師事務所」等名義鑑證，並偽造前揭律師
    事務所、律師或會計師事務所、會計師之印章後在中獎通知
    單上蓋上印文，供作擔保以取信被害人，足使一般社會大眾
    誤信上開文件係經該等律師、會計師等社會公正人士所鑑證
    而相信其為真實。待上開偽造之中獎通知、廣告單印製完成
    後，高玉昌及黃美麗即將之郵寄予黃信榮，由黃信榮加以整
    理後，郵寄至台中縣豐原市○○街九號三樓鍾志明之居所，
    再由鍾志明與許雅雲以該集團不詳人士所偽刻之上述律師、
    會計師印章，將其上之印文蓋印在上開詐騙文宣上，並將上
    開文宣資料摺疊後置入載有被害人通訊處所之信封沾粘後，
    再推由黃清全負責購買郵票，黏貼牢固後將之分散置入各郵
    件箱，以免遭警查緝，而把上開所偽造之中獎通知書等文件
    郵寄給附表一所示之被害人以為行使，足生損害於上述公司
    、律師及會計師事務所、律師、會計師等之權益。又被害人
    於收受上開文宣資料後，即由張貴中所屬在中國福建省廈門
    地區詐騙集團成員致電被害人，邀請被害人參加渠等謊稱之
    慈善義賣晚會並參加抽獎活動，於電話中並假造晚會歡慶之
    現場氣氛，其後再向被害人訛稱其等現正在該公司所辦之晚
    會現場活動中，因將被害人之貴賓卡卡號輸入電腦進行抽獎
    活動時，被害人幸運的被抽中晚會獎項，可獲得港幣二十五
    萬元、三十萬元、三十五萬元不等之獎金，或具一定價值之
    獎項，如被害人願領獎，要先繳納十二萬元不等之稅金，或
    捐出一定金額之愛心捐款，而請被害人先打電話向該公司之
    會計部門聯絡，如被害人表示不相信者，亦可自行向該項活
    動公證機構之律師事務所、會計事務所及各慈善機構電話詢
    問云云，待被害人撥打詐騙集團所留之所謂會計部門的電話
    時，轉由該集團之其他成員負責接續向被害人謊稱中獎之騙
    詞，並告知依照我國相關之賦稅法令規定，領獎人必須先繳
    交稅金，而誘請被害人把佯稱之稅金或愛心捐款款項以匯款
    或轉帳之方式，存入其等所指定、預先由該集團其他成員以
    不詳方式所收購取得之附表一所示人頭帳戶中，致使被害人
    誤信中獎而陷於錯誤，於附表一所示時間，如期將款項匯入
    人頭帳戶中，在確定被害人匯入款項後，再由該集團其他成
    員致電被害人，表示該筆獎金乃香港贊助廠商即該集團虛設
    之香港賽馬協會所提供，需先加入賽馬協會，成為會員後方
    能領款，但加入會員則需先繳交入會費，待被害人匯款後，
    又訛稱幸運抽中馬會大獎，需再匯一定之佣金云云，以此方
    式連續詐騙附表一所示之被害人匯款，致使被害人再度受騙
    而陷於錯誤，一再聽從指示陸續匯出款項至該集團成員所提
    供之帳戶（詳細之被害人、匯款時間、款項及所匯入之帳戶
    ，詳見附表一所載），待被害人匯款後，再由代號「西瓜」
    者持上開收購之人頭帳戶提款卡在全台各地提領贓款後，將
    款項交付黃信榮，黃信榮於將一定成數之贓款轉交該集團中
    部地區負責人「大雄」後，所餘贓款則由黃信榮負責發放該
    集團前去廈門之成員向其請領之報酬，或由黃信榮負責把款
    項匯入該集團成員所提供之金融帳戶中，而黃信榮等集團成
    員，並曾於張貴中參與該詐騙集團期間之九十二年五月二十
    二日、六月六日、六月十八日、六月二十五日，分別將現金
    一萬元、一萬元、三千元、二萬五千元，匯入張貴中事先提
    供作為薪資或報酬之土地銀行彰化分行帳號0000000
    00000號、戶名「張萱櫻」之帳戶內供其花用，張貴中
    並恃此維生。之後黃信榮再將該集團中部地區之「營運」狀
    況（收入、支出情形），交與劉育誠，由劉育誠負責以電腦
    製作統計報表。
二、嗣經內政部警政署刑事警察局一隊三組及彰化縣警察局員林
    分局第三組人員，循線分於九十二年十月八日下午八時許，
    在台中市○○路一四一號之「中領旅行社」拘提吳淑禎（業
    經檢察官為不起訴處分）到案，並扣得帳冊五份、收費明細
    表十四張、旅行業務代收收據三張等物；又於同日下午八時
    二十分許，在花蓮縣壽豐鄉○○路一號（理想大地渡假飯店
    ）拘捕黃信榮、余坤禧及曹芳瑄（另經檢察官為不起訴處分
    ）到案，並當場扣得五十八萬零五百元、行動電話十五支、
    載有該集團公司之資料卡六張、身分證影本一疊、該集團之
    公司名冊、電話費繳交資料明細、行動電話儲值清冊易付卡
    七張及營利事業登記證三張等物；再於該日下午九時許，在
    台中市中國醫藥學院立夫醫療大樓拘提劉育誠到案，並扣得
    該集團公司支出明細表、該集團員工金融機構存戶帳號表及
    行動電話一支等物；復於該日下午九時許，在台中縣豐原市
    ○○路二一四巷二十五號逮捕許雅雲、許翊玲（後一人另經
    檢察官為不起訴處分），及於該日下午十時三十分許，在台
    中縣豐原市○○○路「網路星球網路咖啡館」拘提鍾志明到
    案，並扣得準備寄出之被害人郵件、郵票及被害人明細資料
    各一袋、筆記本二本、兌獎單十一箱、感謝狀二箱、廣告單
    一箱、署名上開律師或會計師名義之名片四箱、信封十五箱
    、行動電話五支、現金三萬四千零九十三元、身分證影本二
    張、支票一張、本票四張、通訊備忘錄二本及印章二十八顆
    ；再於翌日凌晨三時許，在高雄市三民區○○○街一七二巷
    二十二號之一，逮捕黃美麗及高玉昌到案，並扣得「眾華法
    務諮詢顧問公司」信封袋、「揚昇律師事務所」信封，及署
    名「林義仁」律師之名片、「眾華法律諮詢顧問公司」署名
    「劉日昌」律師之名片、「駿寶萊科技公司」保固維修卡各
    1捆、兌獎說明單、客戶信封袋、格林威治鐘錶公司說明書
    、會員卡、禮卷、客戶信件、品味生活ＶＩＰ卡、客戶名條
    、熱感紙、被害人之姓名、住址傳真紙各一箱、磁片二張、
    行動電話二支及現金五萬九千七百元等物；另於翌日上午五
    時二十分許，在黃信榮與曹芳瑄位在臺中市○○路○段十號
    十樓之十三之居所，扣得中華電信公司之電信費用收據、金
    融機構存摺三本、金融卡三張、記事本、帳簿、大陸員工名
    冊各一本、電腦主機一台、磁片一張及行動電話一支等物（
    上開物件均另案扣押於本院九十二年度訴字第一三四三號）
    。待核對所扣得之大陸員工薪水簿、員工名冊、電腦磁碟片
    所存之資料及比對相關之入出境資料後，而查得張貴中亦有
    涉案，始知上情。
三、案經如附表一所示之被害人訴由彰化縣警察局員林分局報告
    臺灣彰化地方法院檢察署檢察官偵查起訴。
    理  由
一、前揭犯罪事實，業據被告張貴中於本院準備程序及審理時坦
    承不諱，且上開詐騙集團如何施行詐術，致使被害人等因而
    陷於錯誤，且依據指示陸續匯款至詐騙集團成員指定之人頭
    帳戶等事實，並據如附表一所示之被害人蔡亨雅、沈清福、
    李忠信、林展輝、林敬智、吳志勝、林隆杉、魏宗祺、金恩
    榮、吳靜子、吳再吉、李淦瑋、馬孝真、江益賢、吳長威、
    黃聯興、莊坤遠、黃朝雄、施明宗、薛淵元、葉深潭、蔣翠
    紡等於警詢證訴綦詳，並有相關之匯款執據、帳戶明細、律
    師函、禮卷、貴賓卡、感謝狀等附卷可稽。又被告張貴中於
    加入上開詐騙集團時，並曾提供土地銀行彰化分行帳戶00
    0000000000號、戶名「張萱櫻」之帳戶，作為該
    集團匯入薪資或報酬之帳戶，且於九十二年五月二十二日、
    五月六日、六月十八日及六月二十五日，分別收受詐騙集團
    存入之報酬各一萬元、一萬元、三千元、二萬五千元，合計
    共四萬八千元乙節，核與證人張萱櫻警詢所述相符，復有上
    開帳戶客戶歷史交易明細查詢在卷可據。再被告乃證人即查
    獲本案之員警邱義雄根據前開於劉育誠居處查扣之員工薪資
    帳號表及電腦磁碟片所存之資料，並比對相關之入出境資料
    後，始查獲乙情，除據證人邱義雄於本院九十三年度訴字第
    七六二號審理時證述明確外，復據其於本院九十九年度訴緝
    字第七一號案審理時陳明在卷，並有上揭犯罪事實欄所示之
    扣案證物（另案扣於本院九十二年度訴字第一三四三號一案
    ）可資佐證。此外，復有被告張貴中之入出境資料及上開詐
    騙集團之員工資料暨薪資名冊等在卷可憑，被告前揭犯行堪
    以認定。至於被告張貴中參與詐騙集團之期間，參照被告係
    於九十二年四月三十日出境，同年六月二十五日入境，此有
    其入出境資料可查；再由卷附土地銀行彰化分行帳戶000
    000000000號、戶名「張萱櫻」之帳戶歷史交易明
    細查詢，詐騙集團於九十二年五月二十二日、六月六日、六
    月十八日、六月二十五日，分別將現金一萬元、一萬元、三
    千元、二萬五千元匯入張萱櫻帳戶，足徵，被告供稱其參與
    期間為九十二年四月三十日起至同年六月二十五日止，尚與
    事實相符，為可採信，爰認定被告張貴中參與本件之犯罪期
    間如上，附此說明。
二、查被告於行為後，刑法、罰金罰鍰提高標準條例、刑法施行
    法先後於九十四年二月二日、九十五年五月十七日、同年六
    月十四日修正公布，並均於九十五年七月一日施行，本件被
    告行為後法律既有變更，是關於本案應適用之新舊法，茲比
    較如下：
  1.刑法第二條第一項規定，係規範行為後法律變更所生新舊法
    律比較適用之準據法，於九十五年七月一日刑法施行後，應
    適用刑法第二條第一項之規定，為「從舊從輕」之比較（最
    高法院九十五年度第八次刑事庭會議決議第一點第一項參照
    ）。
  2.刑法第二十八條關於共犯之規定，由「二人以上共同實施犯
    罪之行為者，皆為正犯」，修正為「二人以上共同實行犯罪
    之行為者，皆為正犯」，惟上述用語上之修正，乃因「實施
    」一詞之範圍，在解釋上是否包括「陰謀共同正犯」及「預
    備共同正犯」存有爭議，為杜爭議，明白宣示本條不包括「
    陰謀共同正犯」及「預備共同正犯」，但仍包括共謀共同正
    犯，乃將「實施」修正為「實行」（刑法修正理由參照），
    經比較新、舊法後，並無有利或不利之情形。
  3.修正前刑法第五十六條關於連續犯之規定，業已修正刪除，
    此刪除雖非法律構成要件之變更，但已影響行為人刑罰之法
    律效果，自屬法律有變更，應依刑法第二條第一項規定，適
    用最有利於行為人之法律（最高法院九十五年度第八次刑事
    庭會議決議第五點第四項第一款參照）。就被告先後多次行
    使偽造私文書之犯行，經比較新、舊法結果，應以被告行為
    時之法律即修正前第五十六條規定論以連續犯，最有利於被
    告。
  4.修正前刑法第五十五條關於牽連犯之規定，業已修正刪除，
    犯一罪而其方法或結果之行為，均在新法施行前者，新法施
    行後，應依新法第二條第一項之規定，適用最有利於行為人
    之法律（最高法院九十五年度第八次刑事庭會議決議第五點
    第三項參照）。本件被告所犯上開行使偽造私文書及常業詐
    欺等罪，因具有牽連犯之關係，依修正前規定，應從一重之
    常業詐欺罪處斷，若依修正後規定，則應分論併罰，經比較
    新、舊法結果，應以被告行為時之法律即修正前第五十五條
    規定論以牽連犯，最有利於被告。
  5.本件被告先後多次詐欺犯行，公訴人乃依刑法第三百三十九
    條第一項之普通詐欺罪起訴，惟本院審理後，認被告所為顯
    有恃犯罪以維生之情形，應構成常業詐欺罪，雖修正後刑法
    已刪除刑法第三百四十條常業詐欺罪之規定，然本件被告犯
    行時間係在刑法修正施行前，經比較新、舊法結果，依修正
    前規定論以常業詐欺一罪處斷，顯較有利於被告。
  6.刑法第三十三條第五款關於罰金刑之規定，由「罰金：一元
    以上」修正為「罰金：新臺幣一千元以上，以百元計算之」
    ，應依刑法第二條第一項規定，適用最有利於行為人之法律
    （最高法院九十五年度第八次刑事庭會議決議參照）。修正
    前刑法第三百四十條常業詐欺罪併科罰金刑部分，經比較新
    、舊法結果，應以被告行為時之法律即修正前第三十三條第
    五款規定，最有利於被告。
  7.比較時應就罪刑有關之共犯、未遂犯、想像競合犯、牽連犯
    、連續犯、結合犯，以及累犯加重、自首減輕暨其他法定加
    減原因（如身分加減）與加減例等一切情形，綜其全部罪刑
    之結果而為比較（最高法院九十五年度第八次刑事庭會議決
    議第一點第四項參照）。經綜合比較新、舊法之結果，本件
    若適用被告行為後之新法並未較為有利，則依刑法第二條第
    一項前段規定，本案自應適用被告行為時之法律即修正前刑
    法之規定。
  8.又修正後刑法於九十五年七月一日施行前，刑法分則編有關
    罰金刑之貨幣單位係銀元，且應依罰金罰鍰提高標準條例第
    一條之規定，按各該具體條文制定或修正之先後，定其罰金
    刑部分提高之倍數。惟因刑法施行法業已增訂第一條之一，
    規定：「中華民國九十四年一月七日刑法修正施行後，刑法
    分則編所定罰金之貨幣單位為新臺幣。九十四年一月七日刑
    法修正時，刑法分則編未修正之條文定有罰金者，自九十四
    年一月七日刑法修正施行後，就其所定數額提高為三十倍。
    但七十二年六月二十六日至九十四年一月七日新增或修正之
    條文，就其所定數額提高為三倍」，亦即自九十五年七月一
    日起，刑法分則編所定罰金之貨幣單位，由原來之銀元改為
    新臺幣，且九十四年一月七日刑法修正時，刑法分則編未修
    正之條文定有罰金者，自九十五年七月一日起，有關罰金之
    數額提高為三十倍。換言之，刑法施行法第一條之一施行後
    ，罰金刑之貨幣單位雖有「銀元」、「新臺幣」之更異，惟
    適用結果之罰金刑最高額度則無二致。再參照刑法施行法第
    一條之一之立法理由說明：「考量新修正之刑法施行後，不
    再適用現行法規所定貨幣單位折算新臺幣條例，為使罰金數
    額趨於一致，避免衍生新舊法比較適用問題，以緩和實務適
    用法律之衝擊，於不變動罰金數額之前提下，爰為第二項規
    定。」，可知本條規定之目的，即在於避免就罰金之提高部
    分再比較新舊法，應屬修正後刑法第二條之特別規定，而應
    優先適用，毋庸再依修正後刑法第二條第一項之規定，比較
    刑法施行法第一條之一及罰金罰鍰提高標準條例第一條之規
    定何者有利於被告，附此敘明。
三、是核被告張貴中所為，係犯刑法第二百十六條、第二百十條
    之行使偽造私文書罪及修正前刑法第三百四十條之常業詐欺
    罪。公訴人就被告前揭詐欺犯行部分，原請求論以同法第三
    百三十九條第一項之普通詐欺罪，然查被告係貪圖報酬始參
    與上開分工嚴密之詐騙集團，其顯有恃犯罪所得營生之情形
    ，審核其犯罪情節與修正前刑法常業詐欺罪之要件與規範意
    旨並無不合，公訴人上開起訴法條容有未洽，起訴法條應予
    變更。再按，共同實施犯罪行為之人，在合同意思範圍以內
    ，各自分擔犯罪行為之一部，相互利用他人之行為，以達其
    犯罪之目的者，即應對於全部所發生之結果，共同負責，又
    共同正犯之意思聯絡，不限於事前有所協議，其於行為當時
    ，基於相互之認識，以共同犯罪之意思參與者，亦無礙於共
    同正犯之成立（最高法院九十二年度臺上字第三二九一號判
    決意旨參照）。被告參與上開詐騙集團，並彼此以分工方式
    達其等詐騙之目的，是被告就其上開犯行，與綽號「伸哥」
    、「大雄」、「文雄」等成年男子及黃信榮、余坤禧、鍾志
    明、劉育誠、高玉昌、黃美麗、許雅雲、黃清全等人間，有
    犯意之聯絡及行為之分擔，均為共同正犯。其等偽造印章及
    印文之行為，均為偽造上開中獎通知單等私文書之部分行為
    ，而偽造私文書之低度行為，則為行使上開偽造私文書之高
    度行為所吸收，均不另論罪。又被告所屬詐欺集團前後多次
    行使偽造私文書犯行，均時間緊接、所犯係構成要件相同之
    罪名，顯皆係基於概括犯意反覆為之，應依修正刪除前刑法
    連續犯之規定論以一罪，並依法加重其刑。附表二編號一至
    八以外之被害人受詐騙部分雖未經起訴，然因與已起訴部分
    具有連續犯之裁判上一罪關係，或具常業犯之實質上一罪關
    係，基於審判不可分，本院自應併予審判。再被告所犯上開
    二罪間，有方法、結果之牽連關係，應從一重之修正刪除前
    刑法常業詐欺罪處斷。爰審酌被告參與之犯罪集團，其組織
    分工細密，犯罪手法熟練，已造成多位民眾受騙而失金，所
    生危害難謂輕微，復考量被告參與本件詐騙集團之程度並非
    實際實施詐財或分配犯罪所得主要角色、參與之時間非長、
    所分配不法利益僅四萬八千元，暨其品行、犯罪之動機、目
    的、方法，於前次偵審中均不到庭，逃亡通緝長達六年餘，
    經通緝歸案後，於本院準備審理時，被告始承認犯行、主要
    行為人翁志彬、黃信榮因本案經臺灣高等法院臺中分院分別
    以九十五年度上訴字第六七三號、九十五年上訴字第二二八
    三號判處有期徒刑二年、三年確定，有該等判決足稽等一切
    情狀，被告張貴中所為情節，較之該等已判決確定者為輕，
    故從輕量處如主文所示之刑，以示懲儆。再被告張貴中於行
    為後，中華民國九十六年罪犯減刑條例業經公布，並自九十
    六年七月十六日起施行，惟被告於九十四年六月一日經本院
    通緝後，復未於九十六年十二月三十一日前自動歸案，顯不
    符減刑要件，故不予減刑。又因本件被告參與犯罪集團期間
    ，被害人數甚多被害金額頗鉅，被告迄今仍未與附表一所示
    被害人達成和解，賠償被害人損失，於前案偵查及審判階段
    從未到過庭接受偵審，若僅因被告無前科，即給予緩刑或附
    條件緩刑，不免造成參與集團犯罪由集團取得鉅額犯罪所得
    ，參與者根本不用賠償被害人，逃亡數年後，只須嗣後承認
    之前所有犯罪，即可不受刑罰制裁之錯誤印象，故本案不予
    宣告緩刑。
四、扣案如附表二編號五十六所指之二十八枚印章，乃係共犯黃
    信榮等人所偽造，此據共犯黃信榮等人於本院九十二年度訴
    字第一三四三號一案警訊、偵查中供承明確，應依刑法第二
    百十九條宣告沒收；其餘所示之物，均係本件共犯黃信榮、
    余坤禧、鍾志明、黃美麗、高玉昌等人所有並供其等犯本罪
    所用之物，均依法併為沒收之宣告。至上開所扣中獎通知單
    或廣告單上所偽造之上開公司、律師或會計師事務所及律師
    、會計師之印文，已係上述所偽造之中獎通知單與廣告單等
    私文書之一部，本院已將該等偽造之私文書全部予以沒收，
    自無另就文書上所偽造之印文另行宣告沒收之必要；再除附
    表二編號五十六所示偽造之印章已扣案外，部分偽造律師、
    會計師或事務所之印章並未扣案，復無相關證據證明現仍存
    在，當無須併為沒收之宣告；至所扣之行動電話因無從識別
    究係專供本件被告或其他共犯犯本罪所用，或是供其等私人
    所使用，電話費繳費資料收據、傳真熱感紙、租賃契約書、
    台灣大哥大行動電話過戶書、詹智傑之健保卡、理財對帳單
    等物，亦無從證明係供本件被告或其他共犯犯本罪所用之物
    ，且均非屬違禁物，而扣案之現金共計六十七萬四千二百九
    十三元，及九十二年十月二十一日下午二時許，在台中市○
    ○路○段二一０號B棟六樓之三地下室扣獲之寶馬牌休旅車
    一部、共犯鍾志明所持有之支票、本票，無法證明與本案犯
    罪有何關連，另前揭在台中市市○○路一四一號之「中領旅
    行社」扣得之帳冊五份、收費明細表十四張及旅行業務代收
    收據三張，乃為訴外人中領旅行社所有之物，此等物件均無
    其他積極事證，足資證明為本件被告或共犯等供本件犯罪所
    用之物，爰不併為沒收之諭知，併此敘明。
五、至如起訴書附表一編號一、二、三、四、五、七、十一、十
    五、十七所示之被害人黃鈴云、王崇義、蔡麗靜、葉欣欣、
    陳梅芬、賴彥良、黃瑞德、廖光榮、黃家瑜部分，因其等於
    匯款當時，被告張貴中尚未加入或已離開該詐騙集團，難認
    被告此部分亦涉常業詐欺、行使偽造私文書之犯嫌，惟因檢
    察官認此部分與前開論罪部分具連續犯之裁判上一罪關係，
    爰不另為無罪之諭知，併此敘明。
據上論斷，應依刑事訴訟法第二百七十三條之一第一項、第二百
九十九條第一項前段、第三百條，刑法第二條第一項前段、第二
百十六條、第二百十條、第二百十九條、第二十八條（修正前）
、第三百四十條（修正刪除前）、五十六條（修正刪除前）、第
五十五條（修正前）、第三十八條第一項第二款，刑法施行法第
一條之一，判決如主文。
本案經檢察官陳顗安到庭執行職務。
中    華    民    國   100    年    12   月    30    日
            刑事第四庭        法  官  陳義忠
以上正本證明與原本無異。
如不服本判決應於收受判決後10日內向本院提出上訴書狀，並應
敘述具體理由；其未敘述上訴理由者，應於上訴期間屆滿後20日
內向本院補提理由書（均須按他造當事人之人數附繕本）「切勿
逕送上級法院」。
告訴人或被害人對於判決如有不服具備理由請求檢察官上訴者，
其上訴期間之計算係以檢察官收受判決正本之日期為準。
中    華    民    國   100    年    12    月    30    日
                              書記官  吳曉玟
附表一
┌──┬───┬────┬────────┬────┬─────────┬────┐
│編號│被害人│匯款金額│匯入之金融機構帳│匯款日期│冒用之公司名稱或電│備    註│
│    │      │        │戶名稱          │（民國）│話                │        │
├──┼───┼────┼────────┼────┼─────────┼────┤
│1   │蔡亨雅│6萬元   │沈國傑郵局帳戶帳│92年5月1│香奈兒珠寶公司愛心│匯款1次 │
│    │      │        │號0000000000000 │4日     │慈善義賣晚會抽獎活│總匯款金│
│    │      │        │                │        │                  │額6萬元 │
├──┼───┼────┼────────┼────┼─────────┼────┤
│2   │沈清福│12萬元  │王德忠郵局帳戶帳│92年5月2│道亨國際貿易公司愛│匯款3次 │
│    │      │10萬元  │號00000000000000│8日     │心抽獎活動及仁德法│總匯款金│
│    │      │30萬元  │                │92年5月2│律事務所          │額52萬元│
│    │      │        │                │9日     │                  │        │
│    │      │        │                │92年5月2│                  │        │
│    │      │        │                │9日     │                  │        │
├──┼───┼────┼────────┼────┼─────────┼────┤
│3   │李忠信│12萬元  │王德忠郵局帳戶帳│92年6月1│道亨國際貿易公司愛│匯款3次 │
│    │      │10萬元  │號00000000000000│9日     │心抽獎活動、香港賽│總匯款金│
│    │      │35萬元  │                │        │馬協會及仁德法律事│額57萬元│
│    │      │        │                │        │務所              │        │
│    │      │        │                │        │                  │        │
├──┼───┼────┼────────┼────┼─────────┼────┤
│4   │林展輝│60萬元  │王德忠郵局帳戶帳│92年5月2│道亨國際貿易公司愛│匯款3次 │
│    │      │40萬元  │號00000000000000│0日     │心抽獎活動、香港賽│總匯款金│
│    │      │100萬元 │                │        │馬協會及仁德法律事│額200百 │
│    │      │        │                │        │務所              │萬元    │
├──┼───┼────┼────────┼────┼─────────┼────┤
│5   │吳志勝│3萬元   │何坤亮郵局帳戶帳│92年6月6│萬寶龍精品公司愛心│匯款2次 │
│    │      │5萬元   │號00000000000000│日      │抽獎活動、香港賽馬│總匯款金│
│    │      │        │                │        │協會              │額8萬元 │
├──┼───┼────┼────────┼────┼─────────┼────┤
│6   │林敬智│12萬元  │李瑞東郵局帳戶帳│92年5月2│華納威秀國際精品公│匯款1次 │
│    │      │        │號00000000000000│8日     │司愛心抽獎活動、香│總匯款金│
│    │      │        │                │        │港賽馬協會及仁濟老│額12萬元│
│    │      │        │                │        │人安養中心        │        │
├──┼───┼────┼────────┼────┼─────────┼────┤
│7   │林隆杉│2萬元   │李瑞東郵局帳戶帳│92年6月2│華納威秀國際精品公│匯款2次 │
│    │      │8萬元   │號00000000000000│日      │司愛心抽獎活動、香│總匯款金│
├──┼───┼────┼────────┼────┼─────────┼────┤
│8   │魏宗祺│4萬元   │黃世昌郵局帳戶帳│92年6月2│伯爵鐘錶公司愛心抽│匯款3次 │
│    │      │8萬元   │號00000000000000│日      │獎活動、香港賽馬協│總匯款金│
│    │      │10萬元  │張揚里郵局帳戶帳│92年8月4│會                │額22萬元│
│    │      │        │號00000000000000│日      │                  │        │
│    │      │        │                │92年8月4│                  │        │
│    │      │        │                │日      │                  │        │
├──┼───┼────┼────────┼────┼─────────┼────┤
│9   │金恩榮│9萬元   │李瑞東郵局帳戶帳│92年5月2│華納威秀國際精品公│匯款3次 │
│    │      │5萬元   │號00000000000000│日      │司愛心慈善義賣晚會│總匯款金│
│    │      │5萬元   │徐坤進郵局帳戶帳│92年5月7│、抽獎活動、香港賽│額19萬元│
│    │      │        │號00000000000000│日      │馬協會            │        │
│    │      │        │                │92年5月9│                  │        │
│    │      │        │                │日      │                  │        │
├──┼───┼────┼────────┼────┼─────────┼────┤
│10  │吳靜子│6萬元   │不詳            │92年5月8│華納威秀國際精品公│匯款2次 │
│    │      │10萬元  │徐坤進郵局帳戶帳│日      │司愛心慈善義賣晚會│總匯款金│
│    │      │        │號00000000000000│        │、抽獎活動、香港賽│額16萬元│
│    │      │        │                │        │馬協會            │        │
├──┼───┼────┼────────┼────┼─────────┼────┤
│11  │吳再吉│6萬元   │不詳            │不詳    │丹堤珠寶公司愛心慈│匯款2次 │
│    │      │10萬元  │徐坤進郵局帳戶帳│92年5月2│善義賣晚會抽獎活動│總匯款金│
│    │      │        │號00000000000000│2日     │、香港賽馬協會    │額16萬元│
│    │      │        │                │        │                  │        │
├──┼───┼────┼────────┼────┼─────────┼────┤
│12  │李瑋│12萬元  │葉正和郵局帳戶帳│92年5月6│香奈兒珠寶公司愛心│匯款3次 │
│    │      │10萬元  │號00000000000000│日      │慈善義賣晚會抽獎活│總匯款金│
│    │      │34萬4千 │徐坤進郵局帳戶帳│92年5月7│動、香港賽馬協會  │額56萬4 │
│    │      │元      │號00000000000000│日      │                  │千元    │
│    │      │        │                │92年5月1│                  │        │
│    │      │        │                │2日     │                  │        │
├──┼───┼────┼────────┼────┼─────────┼────┤
│13  │馬孝真│12萬元  │不詳            │不詳    │香奈兒珠寶公司愛心│匯款3次 │
│    │      │10萬元  │徐坤進郵局帳戶帳│92年6月6│慈善義賣晚會抽獎活│總匯款金│
│    │      │10萬元  │號00000000000000│6日     │動、香港賽馬協會  │額32萬元│
│    │      │        │不詳            │不詳    │                  │        │
├──┼───┼────┼────────┼────┼─────────┼────┤
│14  │江益賢│12萬元  │李瑞東郵局帳戶帳│92年5月2│丹堤珠寶公司愛心抽│匯款1次 │
│    │      │        │號00000000000000│日      │獎活動、香港賽馬協│總匯款金│
│    │      │        │                │        │會                │額12萬元│
│    │      │        │                │        │                  │        │
├──┼───┼────┼────────┼────┼─────────┼────┤
│15  │吳長威│2萬元   │李瑞東郵局帳戶帳│92年5月2│丹堤珠寶公司愛心抽│匯款2次 │
│    │      │4萬元   │號00000000000000│2日     │獎活動、香港賽馬協│總匯款金│
│    │      │        │                │92年5月2│會                │額6萬元 │
│    │      │        │                │2日     │                  │        │
├──┼───┼────┼────────┼────┼─────────┼────┤
│16  │黃聯興│11萬元  │張忠仁郵局帳戶帳│92年6月6│香奈兒珠寶公司愛心│匯款4次 │
│    │      │1萬元   │號00000000000000│日      │慈善義賣晚會抽獎活│總匯款金│
│    │      │10萬元  │張金蘭郵局帳戶帳│92年6月6│動、香港賽馬協會、│額52萬元│
│    │      │30萬元  │號00000000000000│日      │仁德律師事務所    │        │
│    │      │        │徐坤進郵局帳戶帳│92年6月9│                  │        │
│    │      │        │號00000000000000│日      │                  │        │
│    │      │        │                │92年6月9│                  │        │
│    │      │        │                │日      │                  │        │
├──┼───┼────┼────────┼────┼─────────┼────┤
│17  │莊坤遠│3萬元   │沈國傑郵局帳戶帳│92年5月5│華納威秀國際精品公│匯款3次 │
│    │      │5萬元   │號00000000000008│日      │司愛心抽獎活動、香│總匯款金│
│    │      │10萬元  │徐坤進郵局帳戶帳│92年5月5│港賽馬協會        │額18萬元│
│    │      │        │號00000000000000│日      │                  │        │
│    │      │        │                │92年5月 │                  │        │
│    │      │        │                │間      │                  │        │
├──┼───┼────┼────────┼────┼─────────┼────┤
│18  │黃朝雄│6萬元   │郭能得郵局帳戶帳│92年5月9│華納威秀國際精品公│匯款1次 │
│    │      │        │號00000000000000│7日     │司愛心抽獎活動、香│總匯款金│
│    │      │        │                │        │港賽馬協會、仁濟老│額6萬元 │
│    │      │        │                │        │人安養中心        │        │
├──┼───┼────┼────────┼────┼─────────┼────┤
│19  │施明宗│10萬元  │不詳郵局帳號    │92年6月5│波士頓精品公司愛心│匯款5次 │
│    │      │2萬元   │00000000000000  │日      │抽獎活動、香港賽馬│總匯款金│
│    │      │7萬元   │郭能得郵局帳戶帳│92年6月5│協會              │額57萬2 │
│    │      │18萬元  │號00000000000000│日      │                  │千元    │
│    │      │20萬2千 │                │92年6月5│                  │        │
│    │      │元      │                │日      │                  │        │
│    │      │        │                │92年6月1│                  │        │
│    │      │        │                │0日     │                  │        │
│    │      │        │                │92年6月1│                  │        │
│    │      │        │                │6日     │                  │        │
├──┼───┼────┼────────┼────┼─────────┼────┤
│20  │薛淵元│12萬元  │何廣榮郵局帳戶帳│92年5月1│馬可波羅鐘錶公司愛│匯款5次 │
│    │      │10萬元  │號00000000000000│4日     │心抽獎活動、香港賽│總匯款金│
│    │      │32萬5千 │劉振英郵局帳戶帳│92年5月1│馬協會、正揚律師事│額127萬8│
│    │      │元      │號00000000000000│5日     │務所、惠恩老人安養│千元    │
│    │      │2萬9千元│楊政邦郵局帳戶帳│92年5月1│中心              │        │
│    │      │70萬4千 │號00000000000000│5日     │                  │        │
│    │      │元      │                │92年5月1│                  │        │
│    │      │        │                │5日     │                  │        │
│    │      │        │                │92年5月1│                  │        │
│    │      │        │                │6日     │                  │        │
├──┼───┼────┼────────┼────┼─────────┼────┤
│21  │葉深潭│4萬5千元│顏主祥郵局帳戶帳│92年6月1│聖創國際集團公司抽│匯款1次 │
│    │      │        │號00000000000000│8日     │獎活動、正群法律事│總匯款金│
│    │      │        │                │        │務所              │額4萬5千│
│    │      │        │                │        │                  │元      │
├──┼───┼────┼────────┼────┼─────────┼────┤
│22  │蔣翠紡│12萬元  │李瑞東郵局帳戶帳│92年5月2│華納威秀國際精品公│匯款2次 │
│    │      │40萬元  │號00000000000000│7日     │司愛心抽獎活動、香│總匯款金│
│    │      │        │                │92年5月2│港賽馬協會        │額52萬元│
│    │      │        │                │8日     │                  │        │
└──┴───┴────┴────────┴────┴─────────┴────┘
附表二
┌──┬────────────┬───┬──────┬────────┐
│編號│    品           名     │單  位│  數   量   │    備   註     │
│    │                        │      │            │                │
├──┼────────────┼───┼──────┼────────┤
│ 1  │眾華法務諮詢顧問公司信封│ 箱   │     7      │黃美麗、高玉昌  │
├──┼────────────┼───┼──────┼────────┤
│ 2  │駿寶萊科技有限公司信封  │ 箱   │     7      │黃美麗、高玉昌  │
├──┼────────────┼───┼──────┼────────┤
│ 3  │揚昇律師事務所信封      │ 箱   │     2      │黃美麗、高玉昌  │
├──┼────────────┼───┼──────┼────────┤
│ 4  │美邦資訊生活館（美邦網路│ 箱   │     2      │黃美麗、高玉昌  │
│    │科技公司）會員卡        │      │            │                │
├──┼────────────┼───┼──────┼────────┤
│ 5  │駿寶萊科技有限公司禮券  │ 箱   │     2      │黃美麗、高玉昌  │
├──┼────────────┼───┼──────┼────────┤
│ 6  │駿寶萊科技公司產品型錄  │ 箱   │     1      │黃美麗、高玉昌  │
├──┼────────────┼───┼──────┼────────┤
│ 7  │格林威治鐘錶公司型錄    │ 箱   │     1      │黃美麗、高玉昌  │
├──┼────────────┼───┼──────┼────────┤
│ 8  │威登國際精品公司兌獎通知│ 箱   │     1      │黃美麗、高玉昌  │
│    │單（利達管理顧問公司溫三│      │            │                │
│    │    郎律師）            │      │            │                │
├──┼────────────┼───┼──────┼────────┤
│ 9  │駿寶萊科技有限公司兌獎通│ 箱   │     1      │黃美麗、高玉昌  │
│    │知單（眾華法務諮詢顧問公│      │            │                │
│    │      司律師劉日昌名片）│      │            │                │
├──┼────────────┼───┼──────┼────────┤
│ 10 │巨亨廣告行銷公司信封    │ 疊   │     1      │黃美麗、高玉昌  │
│    │（已填寫姓名）          │      │            │                │
├──┼────────────┼───┼──────┼────────┤
│ 11 │駿寶萊科技有限公司信封  │ 疊   │     1      │黃美麗、高玉昌  │
│    │（已填寫姓名）          │      │            │                │
├──┼────────────┼───┼──────┼────────┤
│ 12 │愛格納國際貿易公司信封  │ 疊   │     1      │黃美麗、高玉昌  │
│    │（已填寫姓名）          │      │            │                │
├──┼────────────┼───┼──────┼────────┤
│ 13 │東泓環保科技公司信封    │ 疊   │     1      │黃美麗、高玉昌  │
│    │（已填寫姓名）          │      │            │                │
├──┼────────────┼───┼──────┼────────┤
│ 14 │易達環境保護公司信封    │ 疊   │     1      │黃美麗、高玉昌  │
│    │（已填寫姓名）          │      │            │                │
├──┼────────────┼───┼──────┼────────┤
│ 15 │吉寶亞太生物科技公司信封│ 疊   │     1      │黃美麗、高玉昌  │
│    │（已填寫姓名）          │      │            │                │
├──┼────────────┼───┼──────┼────────┤
│ 16 │阿肯迪特數位科技公司信封│ 疊   │     1      │黃美麗、高玉昌  │
│    │（已填寫姓名）          │      │            │                │
├──┼────────────┼───┼──────┼────────┤
│ 17 │耐特威國際公司信封      │ 疊   │     1      │黃美麗、高玉昌  │
│    │（已填寫姓名）          │      │            │                │
├──┼────────────┼───┼──────┼────────┤
│ 18 │YUNG SHIN 永信集團卡    │ 疊   │     1      │黃美麗、高玉昌  │
│    │（金卡）                │      │            │                │
├──┼────────────┼───┼──────┼────────┤
│ 19 │鳳翔傳播事業公司信封    │ 疊   │     1      │黃美麗、高玉昌  │
│    │（已填寫姓名）          │      │            │                │
├──┼────────────┼───┼──────┼────────┤
│ 20 │臺灣三敏公司信封        │ 疊   │     1      │黃美麗、高玉昌  │
│    │（已填寫姓名）          │      │            │                │
├──┼────────────┼───┼──────┼────────┤
│ 21 │揚昇律師事務所公司信封  │ 疊   │     1      │黃美麗、高玉昌  │
│    │（已填寫姓名）          │      │            │                │
├──┼────────────┼───┼──────┼────────┤
│ 22 │辰陽線上服務公司信封    │ 疊   │     1      │黃美麗、高玉昌  │
│    │（已填寫姓名）          │      │            │                │
├──┼────────────┼───┼──────┼────────┤
│ 23 │一品商務國際徵信公司信封│ 疊   │     1      │黃美麗、高玉昌  │
│    │（已填寫姓名）          │      │            │                │
├──┼────────────┼───┼──────┼────────┤
│ 24 │Chyuan Cuo全國型錄      │ 疊   │     1      │黃美麗、高玉昌  │
├──┼────────────┼───┼──────┼────────┤
│ 25 │Chyuan Cuo全國信封      │ 疊   │     1      │黃美麗、高玉昌  │
├──┼────────────┼───┼──────┼────────┤
│ 26 │工作記事簿              │ 本   │     1      │黃美麗、高玉昌  │
├──┼────────────┼───┼──────┼────────┤
│ 27 │收件者名單              │ 疊   │     2      │黃美麗、高玉昌  │
│    │（大、小各一疊）        │      │            │                │
│    │                        │      │            │                │
├──┼────────────┼───┼──────┼────────┤
│ 28 │未寄出郵件              │ 袋   │     1      │鍾志明          │
│    │（安節法務諮詢顧問公司）│      │            │                │
├──┼────────────┼───┼──────┼────────┤
│ 29 │安節法務諮詢顧問公司    │ 封   │    158     │鍾志明          │
├──┼────────────┼───┼──────┼────────┤
│ 30 │香港萬寶龍鐘錶公司      │ 封   │     4      │鍾志明          │
│    │（兌獎單、禮券、VIP卡、 │      │            │                │
│    │  型錄）                │      │            │                │
├──┼────────────┼───┼──────┼────────┤
│ 31 │感謝狀                  │ 箱   │     2      │鍾志明          │
│    │（仁濟老人安養中心）    │      │            │                │
├──┼────────────┼───┼──────┼────────┤
│ 32 │感謝狀                  │ 封   │     22     │鍾志明          │
│    │（仁濟老人安養中心）    │      │            │                │
├──┼────────────┼───┼──────┼────────┤
│ 33 │郵票                    │ 袋   │     1      │鍾志明          │
├──┼────────────┼───┼──────┼────────┤
│ 34 │客戶資料                │ 袋   │     1      │鍾志明          │
├──┼────────────┼───┼──────┼────────┤
│ 35 │筆記本                  │ 本   │     2      │鍾志明          │
├──┼────────────┼───┼──────┼────────┤
│ 36 │兌獎單                  │ 箱   │     11     │鍾志明          │
│    │（臺灣聯想電腦科技、美商│      │            │                │
│    │  比佛利國際精品、鴻生堂│      │            │                │
│    │  鐘錶、英商伯爵鐘錶、富│      │            │                │
│    │  豪國際精品、亞太生活資│      │            │                │
│    │  訊館、卡登鐘錶等公司）│      │            │                │
├──┼────────────┼───┼──────┼────────┤
│ 37 │鴻生堂鐘錶公司兌獎單    │ 張   │     31     │鍾志明          │
├──┼────────────┼───┼──────┼────────┤
│ 38 │台灣聯想電腦科技公司兌獎│ 張   │    530     │鍾志明          │
│    │單                      │      │            │                │
├──┼────────────┼───┼──────┼────────┤
│ 39 │鴻生堂鐘錶公司信封      │ 封   │    130     │鍾志明          │
│    │（內有兌獎單、型錄、VIP │      │            │                │
│    │  卡、禮券2000）        │      │            │                │
├──┼────────────┼───┼──────┼────────┤
│ 40 │台灣聯想電腦科技公司信封│ 封   │     50     │鍾志明          │
│    │（內有通知單、型錄、VIP │      │            │                │
│    │  卡、禮券）            │      │            │                │
├──┼────────────┼───┼──────┼────────┤
│ 41 │英商伯爵鐘錶公司兌獎單  │ 張   │     30     │鍾志明          │
├──┼────────────┼───┼──────┼────────┤
│ 42 │富豪國際精品公司兌獎單  │ 張   │    300     │鍾志明          │
├──┼────────────┼───┼──────┼────────┤
│ 43 │卡登鐘錶公司兌獎單      │ 張   │    330     │鍾志明          │
├──┼────────────┼───┼──────┼────────┤
│ 44 │亞太生活公司兌獎單      │ 張   │    150     │鍾志明          │
├──┼────────────┼───┼──────┼────────┤
│ 45 │美商比佛利國際清公司兌獎│ 張   │    470     │鍾志明          │
│    │單                      │      │            │                │
├──┼────────────┼───┼──────┼────────┤
│ 46 │駿寶萊科技公司慈善晚會兌│ 張   │   1280     │黃美麗、高玉昌  │
│    │獎單                    │      │            │                │
├──┼────────────┼───┼──────┼────────┤
│ 47 │格林威治鐘錶公司兌獎單  │ 張   │    550     │黃美麗、高玉昌  │
├──┼────────────┼───┼──────┼────────┤
│ 48 │客戶信件                │ 封   │    280     │黃美麗、高玉昌  │
│    │（內有格林威治公司兌獎單│      │            │                │
│    │  ）                    │      │            │                │
├──┼────────────┼───┼──────┼────────┤
│ 49 │客戶信件                │ 封   │    180     │黃美麗、高玉昌  │
│    │（內有駿寶萊科技公司兌獎│      │            │                │
│    │  單）                  │      │            │                │
├──┼────────────┼───┼──────┼────────┤
│ 50 │格林威治鐘錶公司禮券    │ 張   │   3500     │黃美麗、高玉昌  │
├──┼────────────┼───┼──────┼────────┤
│ 51 │廣告單                  │ 箱   │     1      │鍾志明          │
├──┼────────────┼───┼──────┼────────┤
│ 52 │名片                    │ 箱   │     4      │鍾志明          │
├──┼────────────┼───┼──────┼────────┤
│ 53 │信封                    │ 箱   │     15     │鍾志明          │
├──┼────────────┼───┼──────┼────────┤
│ 54 │筆記本                  │ 本   │     2      │鍾志明          │
├──┼────────────┼───┼──────┼────────┤
│ 55 │通訊備忘錄              │ 本   │     2      │鍾志明          │
├──┼────────────┼───┼──────┼────────┤
│ 56 │印章                    │ 枚   │    28      │鍾志明          │
├──┼────────────┼───┼──────┼────────┤
│ 57 │寫有公司名稱資料卡片    │ 張   │     9      │黃信榮          │
├──┼────────────┼───┼──────┼────────┤
│ 58 │記事本                  │ 本   │     2      │黃信榮、曹芳瑄  │
├──┼────────────┼───┼──────┼────────┤
│ 59 │帳簿                    │ 本   │     1      │黃信榮、曹芳瑄  │
├──┼────────────┼───┼──────┼────────┤
│ 60 │大陸員工薪水簿          │ 本   │     1      │黃信榮、曹芳瑄  │
├──┼────────────┼───┼──────┼────────┤
│ 61 │電腦主機                │ 台   │     1      │黃信榮、曹芳瑄  │
├──┼────────────┼───┼──────┼────────┤
│ 62 │磁碟片                  │ 片   │     8      │黃信榮、曹芳瑄  │
├──┼────────────┼───┼──────┼────────┤
│ 63 │員工名冊                │ 張   │    35      │黃信榮、曹芳瑄  │
├──┼────────────┼───┼──────┼────────┤
│ 64 │遠傳易付卡              │ 盒   │    11      │黃信榮          │
├──┼────────────┼───┼──────┼────────┤
│ 65 │公司支出收入明細表      │ 張   │    14      │劉育誠          │
├──┼────────────┼───┼──────┼────────┤
│ 66 │金融機構存戶帳號表      │ 張   │    25      │劉育誠          │
├──┼────────────┼───┼──────┼────────┤
│ 67 │身分證影本              │ 疊   │     1      │余坤禧          │
├──┼────────────┼───┼──────┼────────┤
│ 68 │詐騙公司名冊            │ 張   │    16      │余坤禧          │
├──┼────────────┼───┼──────┼────────┤
│ 69 │詐騙公司名稱記事卡      │ 張   │    14      │余坤禧          │
├──┼────────────┼───┼──────┼────────┤
│ 70 │電話轉接對照表          │ 本   │     1      │余坤禧          │
├──┼────────────┼───┼──────┼────────┤
│ 71 │詐騙公司行號筆記本      │ 本   │     1      │余坤禧          │
├──┼────────────┼───┼──────┼────────┤
│ 72 │行動電話儲值清冊        │ 張   │    18      │余坤禧          │
├──┼────────────┼───┼──────┼────────┤
│ 73 │營利事業登記證影本      │ 張   │     3      │余坤禧          │
├──┼────────────┼───┼──────┼────────┤
│ 74 │行動電話易付卡門號      │ 張   │     7      │余坤禧          │
├──┼────────────┼───┼──────┼────────┤
│ 75 │眾華法務諮詢顧問公司信封│ 箱   │     1      │黃美麗、高玉昌  │
│    │袋                      │      │            │                │
├──┼────────────┼───┼──────┼────────┤
│ 76 │揚昇律師事務所信封      │ 箱   │     1      │黃美麗、高玉昌  │
├──┼────────────┼───┼──────┼────────┤
│ 77 │兌獎說明單              │ 箱   │     3      │黃美麗、高玉昌  │
├──┼────────────┼───┼──────┼────────┤
│ 78 │客戶信封袋              │ 箱   │     1      │黃美麗、高玉昌  │
├──┼────────────┼───┼──────┼────────┤
│ 79 │鐘錶說明書              │ 箱   │     1      │黃美麗、高玉昌  │
├──┼────────────┼───┼──────┼────────┤
│ 80 │品味生活信封            │ 箱   │     1      │黃美麗、高玉昌  │
├──┼────────────┼───┼──────┼────────┤
│ 81 │客戶信件                │ 箱   │     1      │黃美麗、高玉昌  │
├──┼────────────┼───┼──────┼────────┤
│ 82 │品味生活VIP卡           │ 箱   │     2      │黃美麗、高玉昌  │
├──┼────────────┼───┼──────┼────────┤
│ 83 │眾華法務諮詢顧問公司劉百│ 捆   │     1      │黃美麗、高玉昌  │
│    │昌名片                  │      │            │                │
├──┼────────────┼───┼──────┼────────┤
│ 84 │揚昇律師事務所林義仁名片│ 捆   │     1      │黃美麗、高玉昌  │
├──┼────────────┼───┼──────┼────────┤
│ 85 │格林威治鐘錶公司會員卡  │ 箱   │     1      │黃美麗、高玉昌  │
├──┼────────────┼───┼──────┼────────┤
│ 86 │駿寶萊科技公司保固維修卡│ 捆   │     1      │黃美麗、高玉昌  │
├──┼────────────┼───┼──────┼────────┤
│ 87 │客戶名條                │ 袋   │     1      │黃美麗、高玉昌  │
├──┼────────────┼───┼──────┼────────┤
│ 88 │格林威治鐘錶公司禮券    │ 捆   │     1      │黃美麗、高玉昌  │
├──┼────────────┼───┼──────┼────────┤
│ 89 │記錄簿                  │ 本   │     2      │黃美麗、高玉昌  │
├──┼────────────┼───┼──────┼────────┤
│ 90 │客戶住址、姓名傳真紙    │ 袋   │     1      │黃美麗、高玉昌  │
├──┼────────────┼───┼──────┼────────┤
│ 91 │磁片、光碟片            │ 袋   │     1      │黃美麗、高玉昌  │
└──┴────────────┴───┴──────┴────────┘
附錄本案論罪科刑法條全文：
中華民國刑法第216條
（行使偽造變造或登載不實之文書罪）
行使第 210 條至第 215 條之文書者，依偽造、變造文書或登載
不實事項或使登載不實事項之規定處斷。
中華民國刑法第210條
（偽造變造私文書罪）
偽造、變造私文書，足以生損害於公眾或他人者，處 5 年以下
有期徒刑。
修正刪除前刑法第340條
以犯第三百三十九條之罪為常業者，處一年以上七年以下有期徒
刑，得併科五萬元以下罰金。